【裁判字號】    91,訴,3422
【裁判日期】    920429
【裁判案由】    毒品危害防制條例
【裁判全文】
臺灣高雄地方法院刑事判決                        九十一年度訴字第三四二二號
    公  訴  人  臺灣高雄地方法院檢察署檢察官
    被      告  甲○○
右列被告因違反毒品危害防制條例案件，經檢察官提起公訴（八十八年度偵緝字第一
七九四號、八十九年度毒偵字第四八一五號），本院判決如左：
    主  文
甲○○連續施用第一級毒品，累犯，處有期徒刑拾月；又連續施用第二級毒品，累犯
，處有期徒刑肆月；應執行有期徒刑壹年。
    事  實
一、甲○○曾於民國七十九年間，因強盜案件經最高法院判處有期徒刑五年二月確定
    ，並經臺灣高等法院高雄分院裁定減刑為有期徒刑二年七月確定，又因竊盜案件
    經本院判處有期徒刑一年確定，上開二案經更定其應執行刑為有期徒刑三年四月
    確定，甫於八十四年三月十三日保護管束期滿執行完畢。又於八十七年間，因施
    用毒品案件，經本院以八十七年度毒聲字第八八號裁定送觀察、勒戒後，認無繼
    續施用毒品之傾向，由臺灣高雄地方法院檢察署檢察官於八十七年六月九日以八
    十七年度偵字第一二五四五號為不起訴處分確定。猶不知戒絕毒癮，明知海洛因
    及安非他命分別係第一、二級毒品，竟基於概括之犯意，自八十八年五月四日某
    時起至八十九年六月二十一日某時止，連續在高雄縣林園鄉○○路一九三號住處
    ，施用第一級毒品海洛因及第二級毒品安非他命多次。嗣於八十八年五月六日下
    午三時三十五分許，在上址為警查獲，經本院以八十八年度毒聲字第八二一四號
    裁定送觀察、勒戒後，認有繼續施用毒品之傾向，再經本院以八十八年度毒聲字
    第八九一三號裁定送強制戒治，於停止戒治、交付保護管束期間之八十九年六月
    二十二日，又經臺灣高雄地方法院檢察署依法定期採尿而查獲。
二、案經高雄市政府警察局小港分局報告臺灣高雄地方法院檢察署檢察官及該署檢察
    官自動檢舉偵查起訴。
    理  由
一、右揭犯罪事實，業據被告甲○○於本院審理中坦承不諱，且被告先後於八十八年
    五月六日及八十九年六月二十二日所採集之尿液經送驗結果，均呈嗎啡及甲基安
    非他命陽性反應，分別有高雄市立凱旋醫院八十八年五月二十八日高市凱醫檢字
    第００一六四號煙毒尿液檢驗成績書、臺灣檢驗科技股份有限公司八十九年七月
    四日報告編號：ＫＨ六一一二六＼００號濫用藥物尿液檢驗報告各一份附卷可稽
    。綜上足認，被告前揭自白，與事實相符，自可採為論罪之依據，則被告右揭連
    續施用第一級毒品海洛因及第二級毒品安非他命之犯行，均堪認定。又被告曾於
    八十七年間，因施用毒品案件，經本院以八十七年度毒聲字第八八號裁定送觀察
    、勒戒後，認無繼續施用毒品之傾向，由臺灣高雄地方法院檢察署檢察官於八十
    七年六月九日以八十七年度偵字第一二五四五號為不起訴處分確定，有臺灣高等
    法院被告全國前案紀錄表一份在卷可憑，其於五年內再犯毒品危害防制條例第十
    條第一項、第二項之罪，經送觀察、勒戒後，認有繼續施用毒品傾向，亦有本院
    八十八年度毒聲字第八二一四號觀察、勒戒裁定書及臺灣高雄看守所附設勒戒處
    所八十八年十一月十五日高所坤戒勒字第四八五七號函所附有繼續施用毒品傾向
    證明書各一份附卷足參。本案事證明確，被告犯行足堪認定。
二、查海洛因、安非他命分別係毒品危害防制條例第二條第二項所稱之第一、二級毒
    品，不得持有、施用。次按犯毒品危害防制條例第十條之罪者，經觀察、勒戒後
    ，認無繼續施用毒品之傾向，應由檢察官為不起訴處分。依此為不起訴處分後，
    五年內再犯第十條之罪，經觀察、勒戒後，認有繼續施用毒品之傾向者，則不適
    用前開不起訴處分之規定，而應依一般刑事訴訟程序予以起訴論罪科刑，此觀諸
    毒品危害防制條例第二十條第二項、第三項之規定自明。被告甲○○前既因施用
    毒品案件，經觀察、勒戒後，認無繼續施用毒品之傾向，由檢察官為不起訴處分
    在案，其於五年內再犯本件施用毒品案件，經觀察、勒戒後，認有繼續施用毒品
    之傾向，依前所述即應予論罪科刑。故核被告所為，係犯毒品危害防制條例第十
    條第一項之施用第一級毒品罪及同條第二項之施用第二級毒品罪。其施用第一、
    二級毒品前後，持有海洛因、安非他命之低度行為，應為施用之高度行為所吸收
    ，不另論罪。又被告先後多次施用第一級、第二級毒品之犯行，均時間緊接，犯
    罪構成要件亦均相同，雖於第一次為警查獲後，曾經觀察、勒戒及強制戒治，仍
    未戒絕毒癮，停止戒治出所後，復承前概括犯意反覆為之，均應依連續犯之規定
    論以一罪，並依法加重其刑，公訴人僅以被告先後二次查獲時間，相距甚遠，即
    認被告先後多次犯行均係另行起意，尚有誤會。被告所犯上述二罪，犯意各別，
    行為互殊，應予分論併罰。又被告曾於七十九年間，因強盜案件經最高法院判處
    有期徒刑五年二月確定，並經臺灣高等法院高雄分院裁定減刑為有期徒刑二年七
    月確定，又因竊盜案件經本院判處有期徒刑一年確定，上開二案經更定其應執行
    刑為有期徒刑三年四月確定，甫於八十四年三月十三日保護管束期滿執行完畢，
    有臺灣高等法院被告全國前案紀錄表一份在卷可參，其受有期徒刑之執行完畢，
    五年以內再犯本件有期徒刑以上之罪，為累犯，依刑法第四十七條規定加重其刑
    ，並依法遞加之。爰審酌被告前因施用毒品案件，經觀察、勒戒後，由檢察官為
    不起訴處分確定，仍未戒絕毒品，再犯本件施用毒品犯行，且施用時間甚長，顯
    見其無悔改之意，意志不堅，有失政府制定毒品危害防制條例之立法美意，本不
    宜寬貸，惟念其施用毒品乃自戕一己之身體健康，尚未害及他人，犯後亦坦承犯
    行，態度良好等一切情狀，分別量處如主文所示之刑，並定其應執行刑。
三、至被告於九十年七月八日因案通緝到案後，於同年月九日所採集之尿液，經送請
    高雄市政府衛生局檢驗結果，固呈嗎啡陽性反應，有該局九十年七月十七日高衛
    試煙字第Ｆ─三五號煙毒尿液檢驗成績書一份在卷可查，惟上開尿液經本院送請
    高雄醫學大學附設中和紀念醫院以酵素免疫分析法及氣相層析質譜儀法複驗結果
    ，則呈嗎啡陰性反應，有該院九十二年一月十五日報告編號：九二０一─六九號
    濫用藥物尿液檢驗報告一份存卷足憑。按「尿液毒品檢驗、、、若能使用先進之
    氣相層析質譜儀分析法確認，則可完全排除偽陽性之干擾，為目前最具公信力的
    檢驗方法」為法務部調查局第六處八十七年九月二十九日（八七）發技（一）字
    第八七０七四五七四號函所揭示。被告上開尿液經高雄醫學大學附設中和紀念醫
    院以氣相層析質譜儀法檢驗結果，既呈嗎啡陰性反應，其鑑驗結果應堪以採信，
    則前揭高雄市政府衛生局之檢驗結果呈嗎啡陽性反應，顯係受偽陽性之干擾，自
    不足採。是尚難認被告於該次採尿前，有何施用第一級毒品海洛因之犯行，而與
    本案有何連續犯之裁判上一罪關係，又此部分既未據起訴及移送併辦，僅併此敘
    明。
據上論斷，應依刑事訴訟法第二百九十九條第一項前段，毒品危害防制條例第十條第
一項、第二項、第二十條第三項，刑法第十一條、第五十六條、第四十七條、第五十
一條第五款，判決如主文。
本案經檢察官張啟祥到庭執行職務。
中      華      民      國    九十二    年      四      月    二十九    日
                                  臺灣高雄地方法院刑事庭
                                      審判長  法  官 黃三友
                                              法  官 黃宗揚
                                              法  官 王雅苑
右正本證明與原本無異。
如不服本判決，應於判決送達後十日內，向本院提出上訴狀。
                                              書記官 黃琬婷
中      華      民      國    九十二    年      四      月    二十九    日
附錄法條：
毒品危害防制條例第十條
施用第一級毒品者，處六月以上五年以下有期徒刑。
施用第二級毒品者，處三年以下有期徒刑。


司法院資訊處製作；財團法人民間司法改革基金會備份。
